臺灣新竹地方法院刑事宣示判決筆錄　　100年度審訴字第91號
公　訴　人　臺灣新竹地方法院檢察署檢察官
被　　　告　馬世俊
指定辯護人　本院公設辯護人林建和
上列被告因違反毒品危害防制條例案件，檢察官提起公訴（99年
度毒偵字第1933號）後，聲請改依協商程序而為判決，本院於中
華民國100年3月29日下午4 時，在本院刑事第十一法庭宣示判決
，出席職員如下：
　　　　　　　　審判長法　官　劉兆菊
　　　　　　　　　　　書記官　林兆嘉
　　　　　　　　　　　通　譯　邱立杰
法官起立朗讀判決主文、犯罪事實要旨、處罰條文，及告以上訴
限制、期間並提出上訴狀之法院，且諭知記載其內容：
一、主  文：
    馬世俊施用第一級毒品，累犯，處有期徒刑玖月。又施用第
    二級毒品，累犯，處有期徒刑陸月；扣案之甲基安非他命貳
    包（毛重各壹點貳貳公克、壹點貳公克），均沒收銷毀之
    。應執行有期徒刑壹年；扣案之甲基安非他命貳包（毛重各
    壹點貳貳公克、壹點貳公克），均沒收銷毀之。
二、犯罪事實要旨：
（一）馬世俊前於民國87年3 月間，因施用第二級毒品案件，經
      本院以87年度易字第579 號裁定送觀察、勒戒後，認無繼
      續施用毒品傾向，而於87 年9月16日執行完畢而釋放，並
      由本院於87年9月28日以87年度竹簡字第420號刑事簡易判
      決諭知免刑判決確定。又於88 年2月間，因施用第一級、
      第二級毒品案件，經本院於88 年5月11日以88年度毒聲字
      第915 號裁定送勒戒處所觀察、勒戒後，因認有繼續施用
      毒品之傾向，再經本院於88年10月25日以88年度毒聲字第
      2080 號裁定令入戒治處所施以強制戒治1年，嗣其強制戒
      治執行滿3月後，認無繼續戒治之必要，經本院於89年3月
      21日以89 年度毒聲字第835號裁定停止戒治，於89年5月5
      日因停止其處分之出監，所餘戒治期間付保護管束，旋其
      停止戒治所餘戒治期間於89年10月13日屆滿，因期滿未經
      撤銷，視為強制戒治期滿執行完畢；刑責部分，則經本院
      於88年11 月11日以88年度訴字第429號刑事判決，分別判
      處有期徒刑10月、7月，並定應執行刑為有期徒刑1年2 月
      確定，於90年10月23日縮刑期滿執行完畢。復於91年4 月
      間，因妨害自由案件，經本院於93年12月23日以93年度訴
      緝字第51號刑事判決，判處有期徒刑7 月確定。又於92年
      3 月間，因施用第一級毒品及連續施用第二級毒品案件，
      經檢察官聲請強制戒治，本院於92年10月6 日以92年度毒
      聲字第748 號裁定令入戒治處所施以強制戒治1 年，嗣其
      強制戒治處分因毒品危害防制條例之修正而出所停止戒治
      （未執行完畢）；刑責部分，則經本院於92年12月25日以
      92年度訴字第531 號刑事判決，分別判處有期徒刑10月、
      8 月，並定應執行刑為有期徒刑1 年4 月，嗣提起上訴，
      經臺灣高等法院於93年3 月25日以93年度上訴字第231 號
      刑事判決駁回上訴確定。於93年4 月間，因非駕駛業務過
      失傷害案件，經本院於93年12月24日以93年竹交簡字第77
      9 號刑事簡易判決，判處有期徒刑5 月確定。上揭3 案經
      本院於94年6 月7 日以94年聲字第381 號裁定，定應執行
      有期徒刑2 年2 月確定(甲)。又於94年2 月間，因施用第二
      級毒品案件，經本院於94年8 月2 日以94年度竹簡字第48
      1 號刑事簡易判決，判處有期徒刑3 月確定。嗣併與上開
      (甲)接續執行，於95年10月24日縮短刑期假釋出監，復經撤
      銷假釋，執行殘刑3 月28日，並於96年11月19日縮刑期滿
      執行完畢。
（二）詎馬世俊仍不知悔改，於前開經觀察勒戒、強制戒治執行
      完畢後5 年內，再因施用毒品案件經刑之追訴處罰後，復
      基於施用第一級毒品海洛因之犯意，於99年11月9 日晚上
      8 、9 時許，在其位在新竹市○○○路256 巷12號住處，
      以將海洛因摻入香菸點燃後吸取其煙之方式，施用海洛因
      1 次。另基於施用第二級毒品甲基安非他命之犯意，於同
      年月10日中午12時許，在新竹市○○街之友人處，以將第
      二級毒品安非他命置入玻璃球吸食器（未扣案）內燒烤後
      吸取其煙之方式，施用甲基安非他命1 次。嗣於99年11月
      10 日 上午12時20分許，在新竹市○○街及大同路口為警
      查獲，並扣得甲基安非他命2 包（毛重各1.22公克、1.23
      公克），另採集其尿液送驗後，結果呈嗎啡、安非他命、
      甲基安非他命之類陽性反應，始悉上情。
（三）案經新竹市警察局第二分局報告臺灣新竹地方法院檢察署
      檢察官偵查起訴後，經檢察官聲請認罪協商判決，由本院
      合議庭裁定由受命法官獨任改依協商程序而為判決。
三、處罰條文：
    毒品危害防制條例第10條第1 項、第2 項、第18條第1 項前
    段，刑法第11條、第47條第1項、第51條第5款。
四、沒收之諭知：為警所扣得之甲基安非他命2 包（毛重各1.22
    公克、1.23公克，保管字號：99年度安字第388 號，見臺灣
    新竹地方法院檢察署99年度毒偵字第1933號偵查卷第44頁）
    ，屬毒品危害防制條例第2 條第2 項第2 款所定之第二級毒
    品，均係違禁物，均應依毒品危害防制條例第18條第1 項前
    段規定，諭知沒收銷燬之。
五、協商判決除有刑事訴訟法第455 條之4 第1 項第1 款於本訊
    問程序終結前，被告撤銷協商合意或檢察官撤回協商聲請者
    ；第2 款被告協商之意思非出於自由意志者；第4 款被告所
    犯之罪非第455 條之2 第1 項所定得以協商判決者；第6 款
    被告有其他較重之裁判上一罪之犯罪事實者；第7 款法院認
    應諭知免刑或免訴、不受理者情形之一，及違反同條第2 項
    「法院應於協商合意範圍內為判決；法院為協商判決所科之
    刑，以宣告緩刑或2 年以下有期徒刑、拘役或罰金為限」之
    規定者外，檢察官與被告均不得上訴。
六、如有前項得上訴之情形，得自收受宣示判決筆錄送達之日起
    10日內，向本院提出上訴書狀，上訴於第二審法院。
本案經檢察官洪期榮到庭執行職務。
中    華    民    國    100   年    3    月      29   日
                  刑事第九庭    書  記  官  林兆嘉
                                審判長法官  劉兆菊
以上筆錄正本係照原本作成。
中    華    民    國    100   年    3    月      29   日
                                書  記  官  廖宜君
附錄本案論罪科刑法條：
毒品危害防制條例第10條
施用第一級毒品者，處6月以上5年以下有期徒刑。
施用第二級毒品者，處3年以下有期徒刑。